【裁判字號】    88,訴,754
【裁判日期】    890407
【裁判案由】    公共危險
【裁判全文】
臺灣臺南地方法院刑事判決                          八十八年度訴字第七五四號
    公  訴  人  臺灣臺南地方法院檢察署檢察官
    被      告  乙○○○
    選任辯護人  黃正彥
                黃雅萍
右列被告因公共危險案件，經檢察官提起公訴（八十八年度營偵字第八六五號），本
院判決如左：
    主  文
乙○○○壅塞陸路，致生往來之危險，處有期徒刑參月，緩刑貳年。
    事  實
一、乙○○○與甲○○等五住戶為鄰居。甲○○等住戶因日常出入均需利用乙○○○
    之子李忠芳與他人所共有之臺南縣東山鄉○○○段五十五之四號（起訴書誤載為
    五五六四號）土地上村里道路通行，雙方常因道路通行問題發生爭執。乙○○○
    竟於民國八十八年二月中旬（起訴書誤載為三月中旬），在前開供公眾往來通行
    之村里道路兩旁，各堆積大石，並以水泥固定，致原寬二．一公尺之道路，縮減
    為最窄處僅餘一．四公尺寬，使甲○○等五住戶無法通行自用小客車或更為大型
    之車輛，以此壅塞道路方法，致生公眾往來之危險。
二、案經甲○○訴由臺灣臺南地方法院檢察署檢察官偵查起訴。
    理  由
一、訊據被告乙○○○於本院審理時對於右揭之事實供承不諱，經核與告訴人甲○○
    指訴之情節相符，並有現場照片三幀在卷可憑，被告前開自白應堪採為真實。前
    開道路經臺南縣東山鄉公所會同南溪村辦公處實地丈量結果，寬度為二．一公尺
    ，約有六戶住家出入，屬村里道路，使用期間約七十年，通行情形出入頻繁，公
    益上甚為需要，有臺南縣東山鄉公所八十八年十月十五日八八所建字第一○二三
    八號、八十九年二月十五日八九所建字第八六四號函覆敘明在卷，經被告堆積大
    石並以水泥固化後，路面縮減為最窄處僅餘一．四公尺，難以通行自用小客車，
    當場且僅豎立一木棍上繫紅布作為警示設施，亦據本院現場勘驗屬實，有勘驗筆
    錄，以及臺南縣白河地政事務所土地複丈成果圖存卷可佐，足認告訴人及其他公
    眾往來通行，已受有妨害，並生安全之危險。本件事證明確，被告犯行已堪認定
    。
二、核被告壅塞陸路，致生往來之危險，所為係犯刑法第一百八十五條第一項之罪。
    爰審酌被告與告訴人間因道路通行發生爭執，遂堆積大石以限制告訴人等通行大
    型車輛之犯罪動機，其係因該道路通行於其所管領之土地上，自認有權管理處分
    該道路，而未顧及所有權之行使不應妨害他人，因此造成告訴人及其他住戶通行
    不便之危害，惡性並非重大，且被告犯罪後坦承犯行，態度良好，以及已自行拆
    除部份石塊，使前開道路路幅加寬等一切情狀，量處如主文所示之刑，以資懲儆
    。又被告前未曾受有期徒刑以上刑之宣告，有本院被告全國前案記錄表附卷可憑
    ，被告經此偵審教訓後，應知所警惕，信無再犯之虞，本院因認所宣告之刑以暫
    不執行為適當，併諭知緩刑貳年，以啟自新。
據上論斷，應依刑事訴訟法第二百九十九條第一項前段，刑法第一百八十五條第一項
、七十四條第一款，罰金罰鍰提高標準條例第一條前段，判決如主文。
本案經檢察官許鈺茹到庭執行職務。
中    華    民    國      八十九    年        四      月        七      日
                              臺灣臺南地方法院刑事第四庭
                                    法  官    吳  坤  芳
右正本證明與原本無異。
如不服本判決，應於判決送達後十日內向本院提出上訴狀( 應附繕本 )。
                                    書記官    馬  愛  君
中    華    民    國      八十九    年        四      月        七      日
附錄本案論罪科刑法條全文：
刑法第一百八十五條第一項：損壞或壅塞陸路、水路、橋樑或其他公眾往來之設備或
                          以他法致生往來之危險者，處五年以下有期徒刑、拘役
                          或五百元以下罰金。


司法院資訊處製作；財團法人民間司法改革基金會備份。
